【裁判字號】    90,易,291
【裁判日期】    900910
【裁判案由】    贓物
【裁判全文】
臺灣臺中地方法院刑事判決                            九十年度易字第二九一號
    公  訴  人  臺灣臺中地方法院檢察署檢察官
    被      告  丙○○
右列被告因贓物案件，經檢察官提起公訴（八十九年度偵字第一七四八九號），本院
判決如左：
    主  文
丙○○牙保贓物，處有期徒刑肆月，如易科罰金，以參佰元折算壹日。
    事  實
一、丙○○於民國八十八年五、六月間，明知真實姓名年籍不詳、綽號「阿南」之成
    年男子所兜售之中華廠牌一九九七年份、墨綠色、排氣量一八三四ＣＣ之自用小
    客車乙部（原車牌號碼Ｋ四－七七九○號，為楊金雀所有、由甲○○使用，於八
    十八年五月六日在台中市○○○路逢甲大學宿舍前失竊），係來路不明之贓車，
    因得知友人乙○○（業經本院另案以八十九年度易字第四一一號判處有期徒刑肆
    月確定）欲以新台幣（下同）五萬元之價格，購買與上揭自用小客車同車型之自
    小客車，以便ＡＢ車之方式使用，竟基於牙保贓物之犯意，居間介紹乙○○向該
    綽號「阿南」之男子購買上揭自用小客車，並由乙○○將價款五萬元交由丙○○
    轉交綽號「阿南」之男子，而牙保乙○○向綽號「阿南」之男子購買上揭贓車。
    嗣於八十八年六月十一日二十二時三十分許為警在台中市○○路三十一號查獲乙
    ○○，進而循線查悉上情。
二、案經臺灣臺中地方法院檢察署檢察官自動檢舉偵查起訴。
    理  由
一、訊據被告丙○○矢口否認有牙保贓物之犯行，並辯稱：車是乙○○於為警查獲前
    約一個月左右在大肚鄉○○路口所竊，並未介紹乙○○買車云云。惟查，右揭犯
    罪事實，業據被告於偵查中供述甚明，而被告於乙○○被訴竊盜案件審理中，亦
    結證稱上揭車輛係其居間仲介乙○○向綽號「阿南」之男子購買，價款係由其轉
    交等語，有本院八十九年度易字第四一一號卷可稽，被告前後所述居間仲介之情
    節互核相符。被告嗣於本院審理中雖辯稱車係乙○○所竊，姑不論證人乙○○於
    本院審理中仍堅決否認有行竊上揭車輛之事實，且被告稱乙○○係在台中市○○
    ○路靠近大肚鄉之路邊竊取上揭車輛，行竊時伊在旁，當時車子停放地點是在一
    斜坡處云云，惟上揭車輛遭竊時，原係停放於福星路逢甲大學宿舍門口，停放處
    路面平坦，並無斜坡等情，業據被害人甲○○到庭證述甚詳，與被告所供述乙○
    ○行竊之車輛停放地點不相符，被告嗣辯稱上揭車輛係乙○○所竊云云，顯係事
    後卸責之詞，不足採信。又乙○○於被訴竊盜案件中，坦承知悉所購買之上揭車
    輛係贓車，並供明是因沒錢才買贓車（見本院八十九年度易字第四一一號卷第十
    四頁、第十五頁、第二十五頁），而乙○○購買上揭車輛，有關價款及車輛之交
    付，均係透過被告為之，買賣價款復僅五萬元，依上揭車輛之年份、外觀（參臺
    灣臺中地方法院檢察署八十八年度偵字第一四一二一號卷附照片）尚新穎等情狀
    觀之，毋庸具車輛特別知識之人，均知以五萬元出售與正常售價顯不相當，被告
    自知悉綽號「阿南」之男子所出售之上揭車輛係贓車無疑。本案事證明確，被告
    右揭犯行洵堪認定。
二、核被告丙○○所為，係犯刑法第三百四十九條第二項之牙保贓物罪。爰審酌被告
    犯罪之動機、目的、智識程度、手段尚屬平和、被害人所受之損害、牙保贓物助
    長竊盜歪風，影響社會治安，及其犯後仍飾詞圖卸刑責，尚罰悛悔之心等一切情
    狀，量處如主文所示之刑。又按被告行為後，刑法第四十一條業經總統於九十年
    一月十日公布修正，同年一月十二日生效，將修正前原規定「犯最重本刑為三年
    以下有期徒刑以下之刑之罪，而受六月以下有期徒刑或拘役之宣告，因身體、教
    育、職業或家庭之關係，執行顯有困難者，得以一元以上三元以下折算一日，易
    科罰金。」公布修正為「犯最重本刑為五年以下有期徒刑以下之刑之罪，而受六
    個月以下有期徒刑或拘役之宣告，因身體、教育、職業、家庭之關係或其他正當
    事由，執行顯有困難者，得以一元以上三元以下折算一日，易科罰金。但確因不
    執行所宣告之刑，難收矯正之效，或難以維持法秩序者，不在此限。併合處罰之
    數罪，均有前項情形，其應執行之刑逾六月者，亦同。」比較修正前、後條文規
    定之結果，以修正後之規定有利於被告，自應依刑法第二條第一項前段之規定，
    適用裁判時之法律即修正後之刑法第四十一條第一項前段之規定，就被告所處如
    主文所示之刑，併諭知易科罰金之折算標準。
據上論斷，應依刑事訴訟法第二百九十九條第一項前段，刑法第三百四十九條第二項
、第二條第一項前段、修正後刑法第四十一條第一項前段，罰金罰鍰提高標準條例第
一條前段、第二條，判決如主文。
中      華      民      國      九十      年      九  月      十    日
                                  臺灣臺中地方法院刑事第二庭
                                        法  官  呂  麗  玉
右正本證明與原本無異。
如不服本判決，應於判決送達後十日內向本院提出上訴狀，上訴於臺灣高等法院臺中
分院( 須附繕本 )。
                                        書記官
中      華      民      國      九十      年      九      月      十    日
刑法第三百四十九條第二項、第二條第一項前段
收受贓物者，處三年以下有期徒刑、拘役或五百元以下罰金。
搬運、寄藏、故買贓物或為牙保者，處五年以下有期徒刑、拘役或科或併科一千元以
下罰金。
因贓物變得之財物，以贓物論。


司法院資訊處製作；財團法人民間司法改革基金會備份。
